【裁判字號】    89,易,353
【裁判日期】    890705
【裁判案由】    家庭暴力罪之傷害
【裁判全文】
臺灣士林地方法院刑事判決                          八十九年度易字第三五三號
    聲  請  人  臺灣士林地方法院檢察署檢察官
    被      告  丙○○
右列被告因家庭暴力之傷害案件，經檢察官聲請簡易判決處刑 (八十九年度偵字第一
五六號)，本院士林簡易庭認不宜以簡易判決處刑，移由本院普通庭依通常程序審理
，本院判決如左：
    主  文
丙○○傷害人之身體，處拘役肆拾日，如易科罰金，以參佰元折算壹日。
    事  實
一、丙○○與甲○○為夫妻關係，二人間屬家庭暴力防治法第三條第一款所稱之家庭
    成員關係，於民國八十八年十一月二十一日，二人因細故爭吵後，丙○○於同日
    晚間七時三十分許，在臺北市大同區○○○路○段十七號四樓處，竟基於傷害之
    犯意，趁甲○○欲坐上椅子之際，用腳將椅子踢開，致甲○○摔倒在地，而受有
    右腕挫傷及骨盆挫傷之傷害。
二、案經被害人甲○○訴由臺北市政府警察局大同分局移送臺灣士林地方法院檢察署
    檢察官偵查後聲請簡易判決處刑。
    理  由
一、訊據被告丙○○對於右開犯行矢口否認，辯稱：當時係甲○○自己沒坐好才跌倒
    ，伊未踢椅子，乙○○、廖昱誠均未親眼目睹，廖昱誠證詞為甲○○所教云云。
    然查：右揭犯罪事實，業據被害人甲○○於警訊、偵查及本院審理中指訴綦詳，
    復為證人即被告之姪女乙○○於警訊及偵查中，及證人廖昱誠即被告之子於本院
    受命法官訊問時證述目睹該情屬實，且均核與被害人所指情節相符。參以乙○○
    為被告之姪、廖昱誠為被告之子，二人與被告均屬至親，衡情要無誣陷之理。再
    被告直指證人廖昱誠證言為甲○○唆使誣攀一節，查證人廖昱誠雖年僅七歲，惟
    其智識程度、判斷能力已足以為證，而本院受命法官訊問時，係以隔離訊問之方
    式為之，廖昱誠對於本院所詢事件發生過程、場所、在場之人及位置若何並事後
    處置等情，均能翔實答覆並無矛盾，又訊問當時被告及告訴人均不在場，實無證
    據認定其證言係受人唆擺而為，則其所為證言既無何瑕疵可指，自不得僅因被告
    任意指摘即逕予排斥不用。此外，復有被害人甲○○至醫院驗傷之診斷證明書乙
    紙在卷可佐，被告所辯顯係卸責之詞，不能採信。是本件事證明確，被告犯行堪
    以認定，應予依法論科。
二、核被告所為，係犯刑法第二百七十七條第一項之普通傷害罪，且屬家庭暴力防治
    法第二條第二項所定之家庭暴力罪。爰審酌被告與被害人間為夫妻關係，僅因細
    故而加以傷害，及其犯罪之動機、目的、手段、犯罪時所受之刺激、被害人所受
    傷害程度並被告犯罪後之態度等一切情狀，量處如主文所示之刑以示警懲，並諭
    知易科罰金之折算標準。
據上論斷，應依刑事訴訟法第四百五十二條、第二百九十九條第一項前段、刑法第二
百七十七條第一項、第四十一條、罰金罰鍰提高標準條例第一條前段、第二條，判決
如主文。
本案經檢察官徐文豪到庭執行職務。
中      華      民      國      八十九      年    七    月      五      日
                                      臺灣士林地方法院刑事第一庭
                                          審判長法  官
                                                法  官
                                                法  官
右正本證明與原本無異
如不服本判決應於送達後十日內向本院提出上訴狀
                                          書記官
中      華      民      國      八十九      年    六    月    二十六    日
附錄本案論罪科刑法條全文
刑法第二百七十七條第一項：
傷害人之身體或健康者，處三年以下有期徒刑、拘役或一仟元以下罰金。


司法院資訊處製作；財團法人民間司法改革基金會備份。
